臺灣澎湖地方法院交通事件裁定　　　　　95年度交聲字第13號
異　議　人　甲○○
即受處分人
上列受處分人因違反道路交通管理處罰條例案件，對於交通部公
路局澎湖監理站中華民國95年9月28日84-T00000000號裁決，聲
明異議，本院裁定如左：
    主  文
異議駁回。
    理  由
一、按車輛行至無號誌或號誌故障而無交通指揮人員指揮之交岔
    路口，支線道車應暫停讓幹線道車先行。未劃分幹、支線或
    同為幹線道或支線道者，轉彎車應暫停讓直行車先行；如同
    為直行車或轉彎車者，左方車應暫停讓右方車先行，道路交
    通安全規則第102條第1項第2款定有明文；又汽車駕駛人轉
    彎時，轉彎車不讓直行車先行，處新臺幣六百元以上一千八
    百元以下罰鍰，道路交通管理處罰條例第48條第1項第6款亦
    規定甚詳。
二、異議意旨略以：異議人於95年8月9日上午9時許，駕駛7M-14
    45號自小客車由馬公市○○路自東向西行駛，途經該路與忠
    孝路交岔路口準備左轉時，突有陳宗男所駕駛之E6-6019號
    廂型車自忠孝東路由北向南奔馳，在該未劃分標線之交岔路
    口中央未靠右側行駛且蛇行，異議人雖已煞車，仍難逃遭E6
    -6019號廂型車左側後方保護桿擦撞，異議人所駕駛之7M-14
    45號自小客車右前方保險桿毀損，大燈、小燈均毀，小燈碎
    片被撞離車身有十幾公尺之遙，足證該車車速之快；詎料警
    員對E6-6019號廂型車超速、超越中線、蛇行的肇事者不聞
    不問，卻認異議人轉彎車未讓直行車先行而對異議人開出發
    單，舉發不公，事實上異議人駕駛之車輛停在忠孝路兩雙黃
    線延長虛線並未超過中線防礙E6-6019號廂型車之行駛，因
    此並無轉彎車不讓直行車先行之理，為此提出本件異議云云
    。
三、本件受處分人即異議人甲○○於95年8月9日駕駛所有之車號
    7M-1445號自小客車由馬公市○○路自東向西行駛，途經該
    路與忠孝路無號誌交岔路口準備左轉時，與陳宗男所駕駛、
    正自忠孝東路由北向南行駛之E6-6019號廂型車發生擦撞，
    經警訊問後，認異議人轉彎車未讓直行車先行，違反道路交
    通安全規則第102條第1項第2款之規定，遂依據道路交通管
    理處罰條例第48條第1項第6款規定掣單舉發，並經澎湖監理
    站裁罰新台幣900元之事實，有澎湖縣警察局舉發違反道路
    交通事件管理通知單、交通部公路總局澎湖監理站違反道路
    交通管理事件裁決書各1張等在卷可考。異議人雖辯稱當時
    係陳宗男所駕駛之E6-6019號廂型車超速、超越中線、蛇行
    始造成本件擦撞，並非伊所駕駛之車輛轉彎車未讓直行車先
    行云云，然觀諸卷附之道路交通事故現場圖、現場照片所示
    ，肇事後異議所有人之7M-1445號自小客車車頭朝向西南方
    停於肇事路口車，右前車頭在忠孝西路行車分向線之延長線
    之正上方，並受有前方保險桿、大、小燈有破損狀況；而陳
    宗男所駕駛之E6-6019號廂形車則車頭朝南停於忠孝路由北
    向南之車道，距肇事路口約有13公尺，左側車身則距忠孝路
    行車分向線約0.3公尺，左後車身下方橫條受有損壞，是由
    現場情狀研判，本件車禍之撞擊地點應近於該路口忠孝路行
    車分向線（中心線）之延伸線上，且E6-6019號自小貨車並
    無明顯跨越對向車道之情形；又異議人於警訊時復供稱：「
    我沒有發現危險，因為我行至路口時見對方車子已駛過了，
    但還是被對方車子的左後車身下方橫條勾到」等語，有澎湖
    縣警察局道路交通事故談話紀錄表在卷可佐，足證異議人當
    時在該路口欲左轉時，已看見陳宗男所駕駛之廂型車正通過
    該路口，僅係其主觀上判斷該廂形車已全部通過，而於左轉
    時發生本件擦撞，故本件肇事主因確係異議人轉彎車未讓直
    行車先行，異議人辯稱伊未違反交通安全之規定云云，顯不
    足採。本件經本院送請台灣省高屏澎區車輛行車事故鑑定委
    員會鑑定之結果，亦同此見解，有該委員會函所附之鑑定意
    見書一紙在卷可按。從而，原處分機關援引道路交通管理處
    罰條例第48條第1項6款之規定，裁處異議人罰鍰新台幣900
    元，並無不當，本件異議為無理由，應予駁回。至於陳宗男
    對本件車禍之發生是否有未注意車前狀況等違反交通安全規
    定之情形，則應有相關單位另行研究舉發，附此敘明。
四、據上論斷，應依道路交通案件處理辦法第19條，裁定如主文
    。
中　　華　　民　　國　　96　　年　　2 　　月　　27　　日
　　　　　　　　　      交通法庭法　官　管安露
以上正本證明與原本無異。
如不服本裁定，應於送達後5日內，向本院提出抗告狀（須附繕
本）
中　　華　　民　　國　　96　　年　　3 　　月　　1 　　日
        　　                    書記官　楊依靚
